【裁判字號】    89,易,1172
【裁判日期】    890922
【裁判案由】    恐嚇
【裁判全文】
臺灣屏東地方法院刑事判決                        八十九年度易字第一一七二號
    公  訴  人  臺灣屏東地方法院檢察署檢察官
    被      告  甲○○
右列被告因恐嚇案件，經檢察官提起公訴（八十九年度偵字第三五四四號），本院判
決如左：
     主  文
甲○○以加害生命、財產之事，恐嚇他人致生危害於安全，處拘役伍拾日，如易科罰
金，以參佰元折算壹日，緩刑貳年。
     事  實
一、甲○○與丙○○原係男女朋友關係，因丙○○欲與甲○○分手，甲○○乃於民國
    八十九年六月十四日上午五時三十分許，至屏東縣萬巒鄉○○村○○路二十五號
    丙○○住處，要求與丙○○談判，二人進而發生口角，適丙○○之母乙○○接獲
    丙○○之電話，知悉此情而趕回上址，詎甲○○基於恐嚇之犯意，向丙○○、乙○○恫稱「若分手即同歸於盡」、「燒了小吃店」等語，致丙○○、乙○○心生
    畏怖而危害其等生命、財產之安全。
二、案經屏東縣警察局內埔分局移送台灣屏東地方法院檢察署檢察官偵查起訴。
     理  由
一、訊之被告甲○○矢口否認有何恐嚇犯行，辯稱：其僅在電話中言及欲同歸於盡，
    但那只是在說氣話，並非故意恐嚇云云。經查：右揭事實，業經被害人丙○○、
    乙○○迭於警、偵訊時指述綦詳，且互核其等所供亦相符合，參以被告亦坦認曾
    於電話中表示欲同歸於盡，且衡情於發生口角時，口出恫嚇之言，亦合常理，堪
    認被害人之指述並非子虛，被告上開所辯，係屬卸詞，洵不足採，事證明確，被
    告犯行堪以認定。
二、查被告向被害人丙○○、乙○○恫稱「若分手即同歸於盡」、「燒了小吃店」等
    語，客觀上已足致被害人心生畏怖，而生危害被害人之生命、財產安全。核被告
    所為係犯刑法第三百零五條之恐嚇危害安全罪。被告以一行為同時恫嚇被害人丙○○、乙○○，係意一行為而觸犯數罪名，依刑法第五十五條從一重之恐嚇危害
    安全罪處斷。茲審酌被告因感情失落而恐嚇之動機、目的、手段、部分坦認、無
    不良素行、被害人已表示原諒被告等情及其他一切情狀，爰量處如主文所示之刑
    ，並諭知易科罰金之折算標準。被告前未曾受有期徒刑以上刑之宣告，有其全國
    前案既錄表在卷足參，經此追訴審判，當知警惕而無再犯之虞，本院認其所受宣
    告刑，以暫不執行為適當，爰併予宣告緩刑二年，以啟自新。
據上論斷，應依刑事訴訟法第二百九十九條前段、刑法第三百零五條、第五十五條、
第四十一條、第七十四條第一款、罰金罰鍰提高標準條例第一條前段、第二條，判決
如主文。
中      華      民      國      八十九      年    九        月  二十二  日
                                      臺灣屏東地方法院刑事第一庭
          法  官    蕭世昌
右正本證明與原本無異。
對於本判決如有不服應於收受送達後十日內向本院提出上訴書狀上訴於台灣高等法院
高雄分院並按他造當事人之人數附具繕本。
                                          書記官   曾文玲
中      華      民      國      八十九      年    九        月  二十二  日
附錄刑罰法條
刑法第三百零五條：以加害生命、身體、自由、名譽、財產之事恐嚇他人，致生危害
於安全者，處二年以下有期徒刑、拘役或三百元以下罰金。


司法院資訊處製作；財團法人民間司法改革基金會備份。
